【裁判字號】    97,上易,2420
【裁判日期】    970930
【裁判案由】    毒品危害防制條例
【裁判全文】
臺灣高等法院刑事判決                97年度上易字第2420號
上  訴  人
即  被  告  甲○○
                    國民
                   （現於臺灣臺北監獄臺北分監執行中）
上列上訴人因違反毒品防制條例案件，不服臺灣板橋地方法院97
年度易字第2208號，中華民國97年8月22日第一審判決（起訴案
號：臺灣板橋地方法院檢察署97年度毒偵字第5153號），提起上
訴，本院判決如下：
    主  文
上訴駁回。
    理  由
一、依刑事訴訟法第350條、第361條、第362條、第367條規定，
    不服地方法院之第一審判決而上訴者，須提出上訴書狀，並
    應敘明具體理由，為上訴必備之程式；其所提出之書狀未敘
    述上訴理由，或僅曾以言詞陳述上訴理由者，均應於上述期
    間屆滿後20日內補提理由書於第一審法院。第一審法院經形
    式審查，認逾期未補提上訴理由者，應定期間先命補正；逾
    期未補正者，為上訴不合法律上之程式，應以裁定駁回。倘
    已提出上訴理由，但所提非屬具體理由者，則由第二審法院
    以上訴不合法律上之程式，判決駁回。而所謂具體理由，必
    係依據卷內既有訴訟資料或提出新事證，指摘或表明第一審
    判決有何採證認事、用法或量刑等足以影響判決本旨之不當
    或違法，而構成應予撤銷之具體事由，始克當之（例如：依
    憑證據法則具體指出所採證據何以不具證據能力，或依憑卷
    證資料，明確指出所為證據證明力之判斷如何違背經驗、論
    理法則）；倘僅泛言原判決認定事實錯誤、違背法令、量刑
    失之過重過輕微，而未依上揭意旨指出具體事由，或形式上
    雖已指出具體事由，然該事由縱使屬實，亦不足以認為原判
    決有何不當或違法者（例如：對不具有調查必要性之證據，
    法院未依聲請調查亦未說明理由，或援用證據不當，但除去
    該證據仍應為同一事實之認定），皆難謂係具體理由，俾與
    第二審上訴制度旨在請求第二審法院撤銷、變更第一審不當
    或違法之判決，以實現個案救濟之立法目的相契合，並節制
    濫行上訴（最高法院97年度台上字第892號判決參照）。又
    第二審法院認為上訴書狀未敘述理由，依刑事訴訟法第367
    條但書規定，始應定期間命其補正。如認上訴書狀已敘述理
    由，但其理由非屬具體，其所為上訴，即不符上訴之法定要
    件，自得逕行判決駁回，無定期命補正問題（最高法院97年
    度台上字第3599號判決參照）。
二、本件原審經審理結果，認為上訴人即被告甲○○於民國90年
    間因施用毒品案件，經臺灣板橋地方法院以90年度毒聲字第
    4071號裁定送觀察、勒戒後，認有繼續施用毒品傾向，而經
    臺灣板橋地方法院以90年度毒聲字第4898號裁定令入戒治處
    所施以強制戒治，嗣因戒治成效良好，再經臺灣板橋地方法
    院以91年度毒聲字第1697號裁定停止戒治，所餘戒治期間付
    保護管束，而於91年7月9日停止戒治出所，並於同年12月19
    日戒治期滿視為執行完畢。嗣於93年間再因施用毒品案件，
    經臺灣板橋地方法院以93年度訴字第2104號判處應執行有期
    徒刑1年4月確定；復於97年間因施用毒品案件，經臺灣板橋
    地方法院以97年度簡字第1631號判處有期徒刑4月確定；同
    年又因施用毒品案件，復經臺灣板橋地方法院以97年度簡字
    第6482號判處有期徒刑6月確定。詎仍不知悔改，明知甲基
    安非他命係毒品危害防制條例第2條第2項第2款所定之第二
    級毒品，依法不得施用、持有，竟於上開強制戒治執行完畢
    後，基於施用第二級毒品甲基安非他命之犯意，於97年6 月
    6日晚間10時許，在臺北縣樹林市○○街30巷16弄33號住處
    ，以吸食器燒烤煙霧施用甲基安非他命一次。嗣經警於翌日
    （即7日）凌晨1時許，在臺北縣樹林市○○街30巷16弄29
    號查獲，並扣得含有難以析離之甲基安非他命成分之殘渣袋
    1個。經警採尿送驗結果，檢體呈甲基安非他命陽性反應，
    始悉上情。上訴人於原審審理中對於上揭事實已坦承不諱，
    而上訴人經警於97年6月7日清晨5時30分許採尿送驗結果（
    檢體編號：D0000000號），呈甲基安非他命陽性反應，有臺
    灣檢驗科技股份有限公司濫用藥物尿液檢驗報告及檢體編號
    姓名對照表各1件在卷可查。此外，並有含有難以析離之甲
    基安非他命成分之殘渣袋1個扣案可佐，復有照片在卷可參
    ，足見上訴人所為自白與事實相符，而得採為認定之依據。
    因認上訴人犯行明確，論上訴人以施用第二級毒品罪，累犯
    ，處有期徒刑8月。已詳敘其認定上訴人犯罪事實之證據及
    理由，於法尚無不合。上訴意旨略稱：上訴人雖有施用二級
    毒品甲基安非他命之事實，惟其並未戕害他人，且上訴人於
    警詢、檢察官偵訊及原審審理時，均坦承不諱，並全程配合
    調查，而無浪費司法資源。詎原審並未依刑法第57條之規定
    予以審酌，及依同法第59條規定予以減輕上訴人之刑責，顯
    有違誤等語。惟查：量刑之輕重，係屬事實審法院得依職權
    自由裁量之事項，茍於量刑時，已依行為人之責任為基礎，
    並斟酌刑法第57條各款所列情狀，而未逾越法定範圍，又未
    濫用其職權，即不得遽指為違法。本件原判決於量刑時，已
    依上揭規定，審酌上訴人前已有施用毒品紀錄，且迭經判處
    有期徒刑在案，竟又為本件犯行，顯見其未知戒除毒癮，意
    志力薄弱，並亦已考量施用毒品乃自戕行為，所生危害非鉅
    ，暨上訴人坦承犯行之犯後態度等一切情狀，而量處有期徒
    刑8月，並未逾越法定刑度，亦未濫用自由裁量之權限，刑
    度亦屬妥適，核無不當或違法之情形。本件上訴人僅以其並
    無戕害他人之行為，且於警詢、檢察官偵訊、原審審理時，
    配合調查，及原審未依刑法第57條之規定審酌，並依同法第
    59 條規定減輕其刑，上訴請求從輕量刑，揆諸上開說明，
    尚難謂已敘明具體理由，其所為上訴不合法定要件，爰不經
    言詞辯論，逕以判決駁回。
據上論斷，應依刑事訴訟法第367條前段、第372條，判決如主文
。
中    華    民    國    97    年    9     月    30    日
            刑事第七庭    審判長法  官  陳晴教
                                法  官  楊智勝
                                法  官  游紅桃
以上正本證明與原本無異。
不得上訴。
                                書記官  阮桂芳
中    華    民    國    97    年    9     月    30    日


司法院資訊處製作；財團法人民間司法改革基金會備份。
